# 期间费用

提问人：jangyanbo 时间：2015-11-22 16:12:29
陈老师好！关于差旅费及招待费的核算问题向您请教 问题 1 、招待费是否需要按照进入资产成本与期间费用的方式进行分别核算呢，还是直接费用化处理（比如说车间发生的招待费，是否一定在管理费用中核算呢，） 2 、生产车间发生的差旅费是否应列入制造费用中核算，如果不列入的话，那么生产车间发生哪些费用要考虑直接费用化呢，比如办公费

回答人：chenyiwei
此类问题的区分标准是：根据存货准则对存货成本构成的规定，是否属于可计入存货成本的支出，即为了使存货达到当前状态和场所所必要的、合理的支出。理论上车间发生的业务招待费和差旅费都不应计入生产成本，因为和产品的生产无直接关系。

提问人：623336408 时间：2015-11-23 08:31:13
陈版，实务中很多公司基本都是将厂部或车间发生的办公费、差旅费、招待费等计入了制造费用，这样的话存货成本都是不实的了？

回答人：chenyiwei
从准则技术层面，严格地说，这种做法是混淆了资产成本和费用性支出的界限。但现在要扭转过来，估计难度颇大。